臺灣臺北地方法院行政訴訟判決　
110年度交字第447號
原      告  林素玫  
被      告  新北市政府交通事件裁決處
                      設新北市○○區○○路0段000號2樓
代  表  人  李忠台    住同上
訴訟代理人  黃慧婷律師
上列當事人間交通裁決事件，原告不服被告民國110年8月16日新
北裁催字第48-CU0000000號裁決，提起行政訴訟，本院判決如下
：
    主  文
原告之訴駁回。
訴訟費用新臺幣參佰元由原告負擔。　　
    事實及理由
壹、程序部分
　　本件屬交通裁決事件，爰依行政訴訟法第237條之7規定，不
    經言詞辯論，逕為判決。
貳、實體部分　　
一、事實概要：
　　原告駕駛000-0000號自用小客車（下稱系爭車輛），於民國
    110年6月15日下午5時14分許，行經新店區建國路（32號附
    近）時，因「在劃有分向限制線路段迴車」，經民眾檢具違
    規資料向新北市政府警察局新店分局（下稱舉發機關）檢舉
    ，舉發機關經查證屬實，遂依道路交通管理處罰條例（下稱
    道交條例）第49條第2款規定，以新北警交大字第CU0000000
    號舉發違反道路交通管理事件通知單（下稱系爭舉發單），
    舉發原告有「在劃有分向限制線路段迴車」之違規行為，並
    載明應到案日期為110年8月16日前。嗣原告於110年7月16日
    向被告提出申訴，經被告函請舉發機關就原告陳述事項協助
    查明，舉發機關函復依規定舉發尚無違誤；被告於110年8月
    16日以原告於上開時、地有「在劃有分向限制線路段迴車」
    之違規事實，依道交條例第49條第2款，以新北裁催字第48-
    CU0000000號裁決書（下稱原處分）對原告裁處罰鍰新臺幣
    （下同）900元，並記違規點數1點，原處分於110年8月18日
    對原告送達。原告不服，於110年8月24日向本院提起行政訴
    訟。
二、原告起訴主張：
　　原告確認黃線已完全被塗黑，僅露出手指不到的黃色餘色，
    該址路面分線限制線已經塗銷，非如被告所述斑駁之情事，
    是原告沒有違規等情，並聲明：原處分撤銷。
三、被告則以：
　　查採證影片所示，系爭地點之地面雙黃標線相當清楚明確，
    並無任何斑駁之情，原告行駛跨越雙黃線之地點並非其所指
    涉標線已經塗銷之處，上開情節及原告迴轉時之過程並有採
    證影片截圖可考，原告自不能於系爭地點違規迴轉後又以標
    線效力有疑義為主張而解免其行政法上責任，原告之訴為無
    理由。至原告於申訴書中提供之照片，雖處於與原告迴轉時
    之同一路段，然按上開採證影片及採證影片截圖應可清楚看
    見原告迴轉跨越之地點顯非所提供照片所呈現之位置，故被
    告據上開事證對原告為裁處，處分要屬合法而應維持等語置
    辯，並聲明：原告之訴駁回。
四、本院之判斷：
㈠、按「汽車駕駛人迴車時，有下列情形之一者，處600元以上1,
    800元以下罰鍰：二、在設有禁止迴車標誌或劃有分向限制
    線、禁止超車線或禁止變換車道線之路段迴車」、「汽車駕
    駛人有下列各款所列條款之一者，除依原條款處罰鍰外，並
    予記點：一、有…第49條…情形之一者，各記違規點數1點」
    ，道交條例第49條第2款、第63條第1項第1款分別定有明文
    。又分向限制線，用以劃分路面成雙向車道，禁止車輛跨越
    行駛，並不得迴轉；本標線為雙黃實線，線寬及間隔均為10
    公分。除交岔路口或允許車輛迴轉路段外，均整段劃設之，
    道路交通標誌標線號誌設置規則第165條第1、2項規定甚明
    。
㈡、經查，原告駕駛系爭車輛，於110年6月15日下午5時14分許，
    行經新店區建國路（32號附近）時，因有「在劃有分向限制
    線路段迴車」之違規行為，遭舉發機關執勤員警製單舉發，
    原告雖提出申訴不服舉發，惟經被告函請舉發機關查明原告
    陳述情節及違規當時情形後，仍認違規事實明確，乃依道交
    條例第49條第2款規定，以原處分裁處原告罰鍰900元，並記
    違規點數1點等情，有系爭舉發單（本院卷第59頁）、原告
    申訴資料（本院卷第65頁）、舉發機關110年7月30日新北警
    店交字第1104115707號函（本院卷第69頁）、原處分（本院
    卷第71頁）、採證照片（本院卷第59-60頁）在卷可稽，核
    堪採認為真實。
㈢、原告雖主張，該址路面分線限制線已經塗銷云云。惟查，觀
    諸本件採證照片（見本院卷第60頁），清楚可見系爭車輛之
    左前車輪所壓之位置為雙實黃線，而其跨越雙實黃線迴車，
    依道路交通標誌標線號誌設置規則第165條第1項、第2項規
    定，本標線為雙黃實線為分向限制線，不得迴轉，是原告確
    有「在劃有分向限制線路段迴車」之違規行為無訛，被告據
    此裁罰原告，洵屬適法有據。至原告於申訴時雖提出雙實黃
    線部分遭塗銷之照片（見本院卷第67頁），惟對照上開採證
    照片，原告跨越雙黃線之地點，並非其所指涉雙實黃線已經
    塗銷之處，是原告上開主張，自不足採。
五、綜上所述，原告於事實概要欄所載時、地，有如事實概要欄
    所示之違規行為，事證明確，經被告於110年8月16日依道交
    條例，以原處分裁處原告罰鍰900元，並記違規點數1點，核
    無違誤。原告訴請撤銷原處分，為無理由，應予駁回。
六、本案判決基礎已臻明確，兩造其餘攻擊防禦方法及訴訟資料
    ，經本院審核後，認與判決結果不生影響，且無調查之必要
    ，爰不一一論述及調查，併此敘明。
七、第一審裁判費為300元，依法應由敗訴之原告負擔，且係原
    告於起訴時繳納，爰確定第一審訴訟費用如主文第2項所示
    。
八、結論：原告之訴為無理由，依行政訴訟法第98條第1項前段
    、第237條之8第1項，判決如主文。
中　　華　　民　　國　　110 　年　　11　　月　　22　　日
                  行政訴訟庭　　法　官　張瑜鳳
以上正本係依原本作成。
如不服本判決，應於判決送達後20日內，以原判決違背法令為理
由，向本院提出上訴狀並表明上訴理由（原判決所違背之法令及
其具體內容或依訴訟資料可認為原判決有違背法令之具體事實）
，並繳納上訴裁判費新臺幣750 元。
其未載明上訴理由者，應於提出上訴後20日內，向本院補提理由
書（上訴狀及上訴理由書均須按他造人數附繕本）；如未按期補
提上訴理由書，則逕以裁定駁回上訴。　　　　　　　　　
中　　華　　民　　國　　110 　年　　11　　月　　22　　日
                                書記官  林劭威